臺灣高等法院高雄分院刑事裁定　　　　100年度聲再字第179號
再審聲請人
即受判決人　李美華
選任辯護人　許宏宇律師
上列聲請人因違反槍砲彈藥刀械管制條例案件，對於本院97年度
上訴字第238 號中華民國97年6 月19日確定判決（臺灣高雄地方
法院檢察署96年度偵字第7075號），聲請再審，本院裁定如下：
    主  文
再審之聲請駁回。
    理  由
一、聲請再審意旨略以：(一)、證人李文忠知悉系爭半自動手槍係
    陳國峰自行放置於嘉義新港租屋處，並非交由聲請人寄藏。
    緣本件選任辯護人於99年10月8 日前往嘉義監獄特見李文忠
    ，當日會談中，李文忠對於系爭半自動銀色手槍之流向十分
    清楚，李文忠表示：「槍是陳國峰自已改造的，還有去試射
    。那把搶是96年過年的時候，陳國峰自已拿去新港放的，我
    都在場，跟李美華一點關係都沒有。」上開證詞，顯然足以
    證明聲請人之清白，亦為原審法院及當事人所不知，得據為
    聲請再審之原因。另陳國峰位於嘉義新港之住處係由聲請人
    為其承租，然該屋由陳國峰承租後，聲請人即未再進入該屋
    ，亦無該屋之鑰匙。聲請人既無該屋鑰匙，事實上無法為陳
    國峰管理物品，又怎能答應幫陳國峰寄藏系爭手槍，顯見陳
    國峰之證述不足採信。(二)、原判決未予查明之事項如下：1.
    證人陳國峰與聲請人之關係破裂，確有誣陷聲請人之動機。
    2.系爭手槍係陳國峰購買玩具槍自行改造而成，聲請人對此
    毫無所悉。3.陳國峰就槍枝寄放之證述前後不一，多處矛盾
    ，其證述顯然虛偽不實。4.聲請人於警詢時正值精神病發病
    期間，服用多項藥物，造成聲請人有記憶錯亂、幻想等後遺
    症，聲請人於警詢自白所述之情節與事實有明顯出入。綜上
    ，本件聲請人確屬冤屈，為此，依刑事訴訟法第420 條第1
    項第6 款發現確實之新證據，足認聲請人應受無罪之判決規
    定，聲請本件再審。
二、按刑事訴訟法第420 條第1 項第6 款所謂發見確實之新證據
    ，係指其就新證據之本身形式上觀察，毋須經調查程序顯然
    可認為足以動搖原確定之判決者而言。查：本件選任辯護人
    縱於99年10月8 日前往嘉義監獄會見李文忠，而李文忠縱有
    上開表示，惟李文忠上開表示是否與事實相符，尚須經過相
    當之調查，顯與確實之新證據，並不相符。至證人陳國峰之
    證述是否可採，及證人警詢之精神狀況，原判決已詳為斟酌
    ，並說明其採信或不予採信之理由，此部分尚非未經斟酌。
    本件聲請人上開主張殊與確實之意義並不相符，自難認為有
    再審之理由，應依同法第434 條第1 項裁定如主文。
中    華    民    國  100     年    12    月    22    日
                  刑事第四庭    審判長法  官  蕭權閔
                                      法  官  吳進寶
                                      法  官  王憲義
以上正本證明與原本無異。
如不服本裁定應於送達後5 日內向本院提出抗告狀。
中    華    民    國  100     年    12    月    22    日
                                      書記官  黃富美